臺灣高雄地方法院刑事宣示判決筆錄   100年度審訴字第3228號
公  訴  人  臺灣高雄地方法院檢察署檢察官
被      告  呂雅麗
指定辯護人  本院公設辯護人黃文德
上列被告因100 年度審訴字第3228、3445號違反毒品危害防制條
例案件，經檢察官提起公訴（100 年度毒偵字第5369號、100 年
度偵字第23595 號），本院合併審理，嗣因被告就被訴事實為有
罪陳述，本院合議庭裁定由受命法官獨任行簡式審判程序，復經
檢察官聲請法院改依協商程序而為判決，本院認為適當進行協商
判決程序，於中華民國100 年11月30日下午4 時在本院刑事第二
十一法庭宣示判決，以代判決書，出席職員如下：
        法  官  林書慧
        書記官  李承悌
        通  譯  劉春堂
法官起立朗讀判決主文、犯罪事實要旨、處罰條文、附記事項，
及告以上訴限制、期間並提出上訴狀之法院，且諭知記載其內容
：
一、主文：
    呂雅麗施用第一級毒品，共貳罪，各處有期徒刑陸月，如易
    科罰金，均以新臺幣壹仟元折算壹日。又施用第二級毒品，
    共貳罪，各處有期徒刑月，如易科罰金，均以新臺幣壹仟
    元折算壹日。又持有第一級毒品，處有期徒刑月，如易科
    罰金，以新臺幣壹仟元折算壹日；扣案之海洛因壹包（驗餘
    淨重零點貳柒伍公克，另含殘留海洛因粉末難以完全析離之
    包裝袋壹個），沒收銷燬之。又共同持有第一級毒品，處有
    期徒刑月，如易科罰金，以新臺幣壹仟元折算壹日；扣案
    之海洛因壹包（驗餘淨重零點玖零貳公克，另含殘留海洛因
    粉末難以完全析離之包裝袋壹個），沒收銷燬之。應執行有
    期徒刑壹年陸月；扣案之海洛因貳包（驗餘淨重合計壹點壹
    柒柒公克，另含殘留海洛因粉末難以完全析離之包裝袋貳個
    ），均沒收銷燬之。
二、犯罪事實要旨：
    呂雅麗前於民國96年間因施用毒品案件，經本院以96年度毒
    聲字第1563號裁定送觀察、勒戒後，認無繼續施用毒品之傾
    向，於97年5 月1 日觀察、勒戒執行完畢釋放，並經臺灣高
    雄地方法院檢察署檢察官以96年度毒偵字第8285號、97年度
    毒偵字第1120號為不起訴處分確定。詎其猶未戒除毒癮，明
    知海洛因、甲基安非他命為毒品危害防制條例第2 條第2 項
    第1 、2 款所定之第一、二級毒品，依法不得持有、施用，
    竟於前開觀察、勒戒執行完畢釋放後5 年內，分別基於持有
    、施用第一、二級毒品之犯意，為下列犯行：
(一)、於100 年7 月26日晚上11時許，在其位於高雄市楠梓區○○
    ○街157 號5 樓之13住處內，先以將第一級毒品海洛因摻水
    置入針筒後注射靜脈之方式，施用海洛因1 次後，再以將第
    二級毒品甲基安非他命置於玻璃球內燒烤吸食產生煙霧之方
    式，施用甲基安非他命1 次。另於100 年7 月27日晚上9 時
    許，在高雄市楠梓區楠梓火車站前，以新臺幣（下同）2,00
    0 元向真實姓名、年籍不詳，綽號「張仔」之成年男子購買
    海洛因1 包（驗前淨重0.285 公克，驗餘淨重0.275 公克）
    ，而非法持有之。嗣於100 年7 月27日晚上9 時30分許，在
    高雄市○○區○○路232 號前，因形跡可疑為警盤查，並當
    場扣得海洛因1 包，並經其同意採尿送驗，結果呈嗎啡、可
    待因、安非他命、甲基安非他命陽性反應，始悉上情。
(二)、於100 年8 月1 日某時許，在上揭住處內，以將第二級毒品
    甲基安非他命置於玻璃球內燒烤吸食產生煙霧之方式，施用
    甲基安非他命1 次；復於100 年8 月4 日某時許，在上揭住
    處內，以將第一級毒品海洛因摻水置入針筒後注射靜脈之方
    式，施用海洛因1 次。另於100 年8 月5 日下午5 時許，搭
    乘由林遵信（由檢察官另行起訴）騎乘之機車，至高雄市○
    ○區○○路米蘭大道大樓後面，以5,000 元向龔定強（由檢
    察官另案偵辦）購買海洛因1 包（驗前淨重0.912 公克，驗
    餘淨重0.902 公克），到場後即由呂雅麗下車向龔定強之女
    友沈亞勤（由檢察官另案偵辦）拿取海洛因，而與林遵信共
    同非法持有之。嗣於100 年8 月5 日下午5 時10分許，呂雅
    麗搭乘由林遵信所騎乘之機車，行經高雄市○○區○○路與
    海專路路口時，因形跡可疑為警盤查，並當場在呂雅麗身上
    扣得其與林遵信上開共同持有之海洛因1 包，及手機2 支（
    雖屬呂雅麗所有，惟尚無證據證明與其本件持有、施用毒品
    犯行相關），並經其同意採尿送驗，結果呈嗎啡、可待因、
    甲基安非他命陽性反應，始悉上情。
三、處罰條文：
    毒品危害防制條例第10條第1 項、第2 項、第11條第1 項、
    第18條第1 項前段，刑法第11條、第41條第1  項前段、第8
    項、第51條第5 款、第9 款。
四、附記事項：
    無。
五、協商判決除有刑事訴訟法第455 條之4 第1 項第1 款於本訊
    問程序終結前，被告撤銷協商合意或檢察官撤回協商聲請者
    ；第2 款被告協商之意思非出於自由意志者；第4 款被告所
    犯之罪非第455 條之2 第1 項所定得以協商判決者；第6 款
    被告有其他較重之裁判上一罪之犯罪事實者；第7 款法院認
    應諭知免刑或免訴、不受理者情形之一，及違反同條第2 項
    「法院應於協商合意範圍內為判決；法院為協商判決所科之
    刑，以宣告緩刑或2 年以下有期徒刑、拘役或罰金為限」之
    規定者外，不得上訴。
六、如有前述得上訴情形而不服本判決，得自收受判決（即以本
    宣示判決筆錄代之）送達之日起10日內，向本院提出上訴書
    狀，並應敘述具體理由，如未敘述上訴理由者，應於上訴期
    間屆滿後20日內補提理由書狀於本院（均須按他造當事人之
    人數附繕本），切勿逕送上級法院。
中    華    民    國  100     年    11    月    30    日
                  臺灣高雄地方法院刑事第十庭
                              書記官  李承悌
                              法  官  林書慧
以上正本證明與原本無異。
中    華    民    國  100     年    11    月    30    日
                              書記官  李承悌
附錄本件論罪科刑法條：
《毒品危害防制條例第10條》
施用第一級毒品者，處6 月以上5 年以下有期徒刑。
施用第二級毒品者，處3 年以下有期徒刑。
《毒品危害防制條例第11條第1 項》
持有第一級毒品者，處3 年以下有期徒刑、拘役或新臺幣5 萬元
以下罰金。